臺灣高等法院民事判決　　　　　　　　　　　　　　九十三年度上易字第二七四號
　　上　訴　人　千翔保全股份有限公司
　　法定代理人　黃平璋
　　訴訟代理人　陳敏榮
　　　　　　　　鍾承鋒
　　被上　訴人　甲○○
當事人間請求損害賠償事件，上訴人對於中華民國九十三年二月二日臺灣板橋地方法
院九十二年度訴字第二三七一號第一審判決提起上訴，本院於同年五月十九日言詞辯
論終結，判決如下：
    主      文
上訴駁回。
第二審訴訟費用由上訴人負擔。
　　事實及理由
一、上訴人起訴主張：伊於民國（下同）八十九年十二月十一日雇用原審共同被告曾
    慶山（已確定），由被上訴人簽訂服務保證書，保證曾慶山於受雇期間不得有盜
    竊、毀損、背信、侵占公款或公物等不法行為，否則願負連帶賠償責任。詎伊派
    駐曾慶山在綠如意社區擔任現場主管，其自九十一年十一月起將代收管理費、車
    位費、廠商支付款等共計新台幣（以下同）一百零一萬八千五百八十四元侵占入
    己，致伊賠償綠如意公寓大廈管理委員會一百零九萬六千七百六十七元，為此本
    於保證契約，求為命被上訴人與曾慶山連帶賠償一百零九萬六千七百六十七元，
    及自九十二年十二月三日起至清償日止，按年息百分之五計算之利息，並伊願供
    擔保，聲請宣告假執行等語。原審駁回上訴人對被上訴人部分請求及假執行聲請
    ，上訴人提起上訴，聲明：(一)原判決不利於上訴人部分廢棄。(二)廢棄部分，被上
    訴人應與曾慶山連帶給付上訴人一百零九萬六千七百六十七元，及自九十二年十
    二月三日起至清償日止，按年息百分之五計算之利息。
二、被上訴人則否認簽訂服務保證書，及該保證書上所示其名義之印文為真正。聲明
    求為駁回上訴。
三、查上訴人主張：伊於八十九年十二月十一日雇用曾慶山，並派駐其在綠如意社區
    擔任現場主管，詎其自九十一年十一月起將代收管理費、車位費、廠商支付款等
    共計一百零一萬八千五百八十四元侵占入己，致伊賠償綠如意公寓大廈管理委員
    會一百零九萬六千七百六十七元等事實，業據上訴人提出本院九十二年度上易字
    第一三０號綠如意公寓大廈管理委員會請求被上訴人及曾慶山賠償損害之民事判
    決書、收據、被上訴人變更登記表為證（原審卷第六至三十頁、本院卷第二十五
    頁），為被上訴人所不爭執，堪信為真正。
四、上訴人主張被上訴人簽訂服務保證書，承諾對曾慶山於受雇期間之不法行為負連
    帶賠償責任，伊收到服務保證書後，發對保通知書給被上訴人，經被上訴人蓋章
    確認後寄回給伊等語，固據其提出服務保證書、對保通知書、信封為證（原審卷
    第五、六十、六十一頁），但被上訴人否認出具保證書、對保通知書，及否認該
    保證書、對保通知書所示其名義之印文為真正。按私文書應由舉證人證其真正；
    私文書經本人或其代理人簽名、蓋章或按指印或有法院或公證人之認證者，推定
    為真正，民事訴訟法第三百五十七條、第三百五十八條第一項分別定有明文。查
    ：
(一)被上訴人抗辯：曾慶山邀伊作保證人，伊未允諾，嗣伊收到上訴人寄來之文書，
    即交給曾慶山，明示拒絕擔任保證人等語。核與曾慶山於原審陳述：伊未經被上
    訴人同意，自行填載服務保證書及蓋章後交付上訴人，嗣被上訴人將對保通知書
    交給伊，伊未填載、蓋章，也未交還被上訴人，其上筆跡亦非被上訴人之筆跡等
    語相符（原審卷第四十六、六十六頁）。是該對保通知書為何人代理出具，仍然
    存疑，但已堪認定被上訴人未簽署系爭服務保證書、對保通知書，亦未授權曾慶
    山為之。
(二)上訴人主張其同時取得被上訴人之
    院卷第二十九、三十頁）。惟查，被上訴人抗辯其曾為了抽籤承買未上市股票，
    交付
    得以上訴人取得被上訴人之
(三)上訴人於本院聲請鑑定系爭服務保證書、對保通知書之署押及印文，卻未提出比
    對署押、印文或印章，本院無從採用此證據方法。
(四)綜上，上訴人提出之證據方法均無法證明系爭服務保證書、對保通知書為真正，
    其主張被上訴人應就曾慶山所負損害賠償債務負連帶保證責任云云，不足憑採。
五、綜上論述，上訴人本於保證契約，請求被上訴人與曾慶山連帶賠償一百零九萬六
    千七百六十七元，及自九十二年十二月三日起至清償日止，按年息百分之五計算
    之利息，為無理由，不應准許。其假執行之聲請失所附麗，應併予駁回。原審為
    上訴人敗訴之判決，及駁回其假執行之聲請，並無不合。上訴意旨指摘原判決不
    當，求予廢棄改判，為無理由，應予駁回。
六、據上論結，本件上訴為無理由，依民事訴訟法第四百四十九條第一項、第七十八
    條，判決如主文。
中　　　華　　　民　　　國　　九十三　　年　　　五　　　月　　三十一　　日
                              民事第十六庭
                                  審判長法  官  許  正  順
                                        法  官  魏  麗  娟
                                        法  官  翁  昭  蓉
正本係照原本作成。
不得上訴。
中　　　華　　　民　　　國　　九十三　　年　　　五　　　月　　三十一　　日
　　　　　　　　　　　　　　　　　　　　書記官  王  才  生
